ro-RO: Metodă de aerisire: Alimentat cu baterie; Electric încorporat; Conector extern pentru furtun; Pompă manuală; Niciunul; Altele
da: Luftningsmetode: Batteridrevet; Indbygget elektrisk; Ekstern slangetilslutning; Manuel pumpe; Ingen; Anden
ru: Способ аэрации: От батареек; Встроенный электрический; Внешний коннектор для шланга; Ручной насос; Нет; Другое
sl-SI: Metoda prezračevanja: Baterijsko napajanje; Vgrajeno električno; Zunanji priključek za cev; Ročna tlačilka; Brez; Drugo
zh-TW: 曝氣方式: 電池供電; 內建電動; 外接軟管接頭; 手動泵; 無; 其他
nl: Beluchtingsmethode: Op batterijen; Ingebouwd elektrisch; Externe slangaansluiting; Handpomp; Geen; Overig
cs: Způsob větrání: Na baterie; Vestavěné elektrické; Konektor pro externí hadici; Ruční pumpa; Žádné; Ostatní
it: Metodo di aerazione: A batteria; Elettrico integrato; Connettore per tubo esterno; Pompa manuale; Nessuno; Altro
hu: Levegőztetési módszer: Akkumulátoros; Beépített elektromos; Külső tömlőcsatlakozó; Kézipumpa; Nincs; Egyéb
pt-BR: Método de aeração: Movido a bateria; Elétrico embutido; Conector de mangueira externo; Bomba manual; Nenhum; Outros
fr: Type d’aération: À piles; Électrique intégré; Connecteur de tuyau externe; Pompe manuelle; Aucun(e); Autre
vi: Phương thức sục khí: Chạy bằng pin; Điện tích hợp; Đầu nối vòi ngoài; Bơm thủ công; Không có; Khác
en: Aeration method: Battery-powered; Built-in electric; External hose connector; Manual pump; None; Other
de: Belüftungsmethode: Batteriebetrieben; Integriert elektrisch; Externer Schlauchanschluss; Handpumpe; Keine; Andere
lt-LT: Aeravimo būdas: Maitinamas baterijomis; Įmontuotas elektrinis; Išorinė žarnos jungtis; Rankinė pompa; Nėra; Kita
sk-SK: Metóda vetrania: Na batérie; Zabudované elektrické; Pripojenie externej hadice; Manuálna pumpa; Žiadne; Iné
pt-PT: Método de arejamento: Alimentado a pilhas; Elétrico integrado; Conector de mangueira externo; Bomba manual; Nenhum; Outro
tr: Havalandırma yöntemi: Pille çalışan; Dahili elektrikli; Harici hortum bağlantısı; Manuel pompa; Yok; Diğer
es: Método de aireación: Funciona con batería; Eléctrico incorporado; Conector de manguera externo; Bomba manual; Ninguno; Otro
th: วิธีการเติมอากาศ: ทำงานด้วยแบตเตอรี่; ไฟฟ้าในตัว; ข้อต่อสายยางภายนอก; ปั๊มมือ; ไม่มี; อื่นๆ
pl: Metoda napowietrzania: Zasilany bateryjnie; Wbudowany elektryczny; Zewnętrzne przyłącze węża; Pompka ręczna; Brak; Inne
sv: Ventileringsmetod: Batteridriven; Inbyggd elektrisk; Extern slanganslutning; Manuell pump; Ingen; Övrigt
ja: 通気方法: バッテリー駆動; 内蔵電動式; 外部ホースコネクター; 手動ポンプ; なし; その他
nb: Luftemetode: Batteridrevet; Innebygd elektrisk; Ekstern slangekobling; Manuell pumpe; Ingen; Annet
bg-BG: Метод на аерация: Захранване с батерии; Вградено електрическо; Външен конектор за маркуч; Ръчна помпа; Няма; Други
fi: Ilmanvaihdon tapa: Paristokäyttöinen; Sisäänrakennettu sähköinen; Ulkoinen letkuliitäntä; Manuaalinen pumppu; Ei mitään; Muu
hr-HR: Metoda prozračivanja: Na baterije; Ugrađeno električno; Priključak za vanjsko crijevo; Ručna pumpa; Nema; Ostalo
ko: 통기 방식: 배터리 구동식; 내장형 전기식; 외부 호스 커넥터; 수동 펌프; 없음; 기타
zh-CN: 增氧方式: 电池供电; 内置电动; 外部软管连接器; 手动泵; 无; 其他
el: Μέθοδος αερισμού: Με μπαταρία; Ενσωματωμένο ηλεκτρικό; Εξωτερική υποδοχή σωλήνα; Χειροκίνητη αντλία; Κανένα; Άλλο